臺灣基隆地方法院民事判決　　　　　　 96年度基簡字第812號
原　　　告　甲○○
被　　　告　乙○○
上列當事人間請求遷讓房屋等事件，本院於中華民國96年12月17
日辯論終結，茲判決如下：
    主  文
被告應自「基隆市○○區○○街四五二號之五（五樓）房屋」遷
出，將房屋交還原告，並給付原告新臺幣肆萬柒仟伍佰元及自民
國九十七年一月十日起至交還上開房屋之日止按月以新臺幣玖仟
伍佰元計算之損害金。
訴訟費用壹萬貳仟貳佰捌拾陸元由被告負擔。
本判決得為假執行。
    事實及理由要領
一、本件原告主張：被告於民國（下同）96年２月10日向渠承租
    「基隆市○○區○○街452號之5（即G棟5樓）房屋」（下稱
    系爭房屋），約定租期２年（即自96年２月10日起至98年２
    月10日止），租金每月新臺幣（下同）9,500.元（並應繳交
    大樓管理費），於每月10日先為給付，押租金19,000元，立
    有「房屋租賃契約書」１件為證。被告租得系爭房屋後，除
    於96年２月10日支付租金9,500.元外，３月份僅付5,000.元
    ，96年４月９日付9,500.元，96年５月17日再付4,500.元，
    其後即未再支付，經以押租金抵付後，算至96年12月10日止
    ，被告共積欠５個月租金47,500元未付，經渠迭次催討，被
    告均置之不理；又渠於96年６月12日即在系爭房屋門口張貼
    通知單，向被告表示終止租約，更於96年８月間以電話告知
    被告，表明終止租約，不再出租，請被告將系爭房屋交還，
    詎被告至今仍拒絕搬離系爭房屋，將房屋還渠等情，為此依
    約（租賃契約）及不當得利之法律關係，提起本件訴訟，請
    求判命被告將系爭房屋還渠，並給付渠積欠之租金47,500元
    及自97年１月10日起至交還系爭房屋之日止按月以9,500.元
    計算之損害金。
二、被告固自認原告所述為真，惟以：包括以押租金19,000元抵
    付租金，渠所付租金可住系爭房屋至96年７月９日止，渠係
    自96年７月10日後才開始積欠租金，至96年12月10日止共積
    欠５個月租金47,500元未付無誤，惟自６月份起渠即不能使
    用電梯；又渠並未看到原告張貼之通知單，亦未在８月間接
    到原告電話，表示欲終止租約；原告並未說不再租渠，只說
    不讓渠使用電梯而已等語，資為抗辯。
三、查原告主張：被告向渠承租系爭房屋，積欠租金未付，經渠
    以押租金抵付後，算至96年12月10日止尚積欠47,500元未付
    ，經渠表示終止租約，不再將系爭房屋租予被告，請被告將
    系爭房屋交還，詎被告至今仍拒絕搬離系爭房屋，將房屋還
    渠，亦不給付積欠之租金等事實，業據被告自認屬實，並有
    系爭房屋及基地之登記謄本並「房屋租賃契約書」各１件在
    卷可資佐證，原告之主張自堪信為真實。至被告既一再積欠
    租金未付，衡情原告向之表示終止租約，不再將系爭房屋租
    予被告，請被告將系爭房屋交還，應屬可信；至遲原告於本
    件96年12月17日言詞辯論時，當庭向被告表示終止租約，亦
    無不可；亦即兩造間之租賃契約應已合法終止無訛；從而原
    告依約（租賃契約）及不當得利之法律關係，訴請被告自系
    爭房屋遷出，將系爭房屋還渠，並給付渠積欠之租金47,500
    元及租約終止後相當租金額（即每月9,500.元）之損害金，
    自屬正當，應予准許。
四、訴訟費用（裁判費）12,286元，依民事訴訟法第78條之規定
    ，應由敗訴之被告負擔，爰一併確定其數額如主文第２項所
    示。
五、本件係「就民事訴訟法第0427條第２項第１款訴訟（因建築
    物或其他工作物定期租賃或定期借貸關係所生之爭執涉訟者
    之訴訟）適用簡易程序所為被告敗訴之判決」，依民事訴訟
    法第0389條第１項第３款規定，應依職權宣告假執行，爰依
    職權宣告之。
六、據上論結，本件原告之訴為有理由，依民事訴訟法第78條、
    第0389條第１項第３款，判決如主文。
中　　華　　民　　國　　96　　年　　12　  月　　31　　日
　　              基隆簡易庭法      官  林金發
以上正本係照原本作成。
如不服本判決，應於本判決送達後20日內向本院提出上訴狀（並
附繕本）及繳納上訴裁判費，上訴於本院合議庭。
中    華　　民　　國　　96　　年　　12　  月　　31　　日
                            法院書記官　陳錦進
